【裁判字號】    92,台簡上,44
【裁判日期】    921127
【裁判案由】    給付票款
【裁判全文】
最高法院民事裁定                                九十二年度台簡上字第四四號
    上  訴  人  甲○○
    訴訟代理人  蕭敦仁律師
    被 上訴 人  乙○○
右當事人間請求給付票款事件，上訴人對於中華民國九十二年八月二十五日台灣嘉義
地方法院合議庭第二審判決（九十年度簡上字第二一號），提起上訴，本院裁定如左
：
    主  文
上訴駁回。
第三審訴訟費用由上訴人負擔。
    理  由
按對於簡易訴訟程序之第二審判決，其上訴利益逾民事訴訟法第四百六十六條所定之
額數者，當事人僅得以其適用法規顯有錯誤為理由，逕向最高法院提起上訴，並須經
原裁判法院之許可，而該許可，以訴訟事件所涉及之法律見解具有原則上之重要性者
為限，此觀同法第四百三十六條之二第一項、第四百三十六條之三第一項及第二項之
規定自明。該條項所謂適用法規顯有錯誤，係指原第二審判決就其取捨證據所確定之
事實適用法規顯有錯誤而言，至其認定事實不當，則不在該條項適用之列。本件上訴
人對於原第二審判決，逕向本院提起上訴，無非以：被上訴人係主張其非受訴外人陳
仁勇之委任而取得系爭支票，並以自己為票據權利人，而起訴請求上訴人給付票款，
自無委任之法律關係之適用。又被上訴人乃惡意取得系爭支票，上訴人得為惡意抗辯
。原審竟認被上訴人係基於陳仁勇之委任關係取得系爭支票，而得以自己名義行使票
據權利，有判決違背法令及理由矛盾之違誤。又原審認定陳仁勇為出租人，而出租人
陳仁勇並未提供合於約定使用收益之設備供上訴人使用，原判決竟為相反認定，亦有
違誤等語，為其論據。按支票發票人應照支票文義擔保支票之支付，票據法第一百二
十六條定有明文。又受任人處理委任事務得以自己名義為之，僅其為委任人取得之權
利，應移轉於委任人而已。本件原審既認定上訴人因給付租金，而交付系爭支票予陳
仁勇，嗣陳仁勇委任被上訴人處理系爭支票，則被上訴人係因受陳仁勇之委任，而執
有系爭支票，自為受讓該票據之執票人，而為票據權利人，依法自得對發票人之上訴
人行使票據上之權利，原審本此事實，就如原判決附表所示金額本息部分，為上訴人
敗訴之判決，適用法規難謂有何顯然錯誤。上訴人所陳之上述上訴理由，要屬原判決
認定事實當否之問題，與適用法規是否顯有錯誤無涉，且本件經核亦無所涉及之法律
見解，具有原則上重要性之情事。上訴人逕向本院提起第三審上訴，難認為合法。
據上論結，本件上訴為不合法。依民事訴訟法第四百三十六條之五第一項、第九十五
條、第七十八條，裁定如主文。
中      華      民      國    九十二    年     十一     月    二十七    日
                              最高法院民事第五庭
                                  審判長法官  顏  南  全
                                        法官  許  澍  林
                                        法官  葉  勝  利
                                        法官  劉  福  聲
                                        法官  黃  義  豐
      右正本證明與原本無異
                                              書  記  官
中      華      民      國    九十二    年     十二     月      八      日
                                                                        Ｔ


司法院資訊處製作；財團法人民間司法改革基金會備份。
